---
title: "Exercício 03 - 07/07/2017"
output: github_document
---

### 1)The	“hotdog” variable for	the	“Hot	Dogs	in	Baltimore”	example	can	be	better	defined.

#### R.)Existem duas possibilidades, a primeira seria incluir todas as possíveis combinações de maiuscula e minuscula de Hot Dog que existem, e a outra seria utilizar o 'ignore.case = TRUE' 
Caso 1
```{r}
grepl("[Hot dog|Hot Dog|Hot Dogs|Hot dogs]",bVendors$ItemsSold)

```

```{r}
grepl("Hot dog",bVendors$ItemsSold,ignore.case = TRUE)

```

### 2) I	prefer	Pizza. Create	a	“pizza”	variable	then
####R.)

```{r}

grepl("Pizza",bVendors$ItemsSold,ignore.case = TRUE)


```

### 3) Get	the	name	of	the	town	for	the	“Hot	Dogs	in	Baltimore”.
#### R.)


```{r}

Teste$TownZ = do.call(rbind,strsplit(Teste$location,"\n"))[,1]
Teste$Citty = strtrim(Teste$Town,nchar(Teste$Town)-6)
Teste$TownZ = NULL


```

### 4)Complete	the	Codebook	for	the	“Hot	Dogs	in	Baltimore”	example.

```{r}

Teste$Town = do.call(rbind,strsplit(Teste$location,"\n"))[,1]
Teste$Citty = strtrim(Teste$Town,nchar(Teste$Town)-6)
Teste$ZIP = substring(Teste$Town,nchar(Teste$Town)-4,nchar(Teste$Town))

Teste$LatLong = do.call(rbind,strsplit(Teste$location,"\n"))[,2]
Teste$LatLong = gsub("\\(|)","",Teste$LatLong)

Teste$Lat = as.numeric(do.call(rbind,strsplit(Teste$LatLong,","))[,1])
Teste$Long = as.numeric(do.call(rbind,strsplit(Teste$LatLong,","))[,2])


```


